臺灣新北地方法院板橋簡易庭民事裁定　110年度板聲字第194號

聲　請　人　吳麗瓊　
　　　　　　吳立仁　
相　對　人　鄭任文　
上列當事人間聲請停止執行事件，本院裁定如下：
    主  文
聲請人供擔保新臺幣45,000元後，本院110年度司執字第000000
號拍賣抵押物事件之強制執行程序，於本院110年度板司簡調字
第2038號塗銷抵押權登記等事件調解成立前，或調解不成立而進
入訴訟程序為判決確定或和解成立或撤回前，應暫予停止。
    理  由
一、聲請意旨略以：相對人向本院聲請對聲請人之財產強制執行
    ，並經本院以110年度司拍字第414號裁定准予拍賣，惟上開
    案件一旦執行，恐有難以回復原狀之虞；且聲請人認系爭債
    權存否仍有疑義，已向本院提起確認債權不存在之訴。為此
    ，請准裁定停止拍賣程序之執行等語。
二、按強制執行程序開始後，除法律另有規定外，不停止執行；
    有回復原狀之聲請，或提起再審或異議之訴，或對於和解為
    繼續審判之請求，或提起宣告調解無效之訴、撤銷調解之訴
    ，或對於許可強制執行之裁定提起抗告時，法院因必要情形
    或依聲請定相當並確實之擔保，得為停止強制執行之裁定，
    強制執行法第18條定有明文。又按法院依強制執行法第18條
    第2 項定擔保金額而准許停止強制執行之裁定者，該項擔保
    係備供債權人因停止執行所受損害之賠償，其數額應依標的
    物停止執行後，債權人未能即時受償或利用該標的物所受之
    損害額，或其因另供擔保強制執行所受之損害額定之，非以
    標的物之價值或其債權額為依據（最高法院91年度台抗字第
    429 號裁定意旨參照）。
三、經查，相對人執本院110年度司拍字第414號准予拍賣抵押物
    之民事裁定為執行名義，對聲請人所有之不動產向本院聲請
    強制執行，經本院以110年司執字第128213號執行事件（下
    稱系爭執行事件）受理在案，聲請人認系爭抵押權所擔保之
    債權是否存在仍有疑義，已向本院提起確認債權不存在等之
    訴，業經本院依職權調取本院110年度板司簡調字第2038號
    、110年度司執字第128213號卷宗查核無訛。為免聲請人將
    來訴訟判決確定或終結（撤回起訴、和解）後，受有無法回
    復原狀之損害，其聲請於上開訴訟事件判決確定前，暫予停
    止系爭執行事件之強制執行程序，堪認為有理由，應予准許
    。次查，本件相對人因停止強制執行可能所受之損害，應為
    於強制執行程序停止期間，在通常情形下，其債權因無法續
    行執行而未能即時受償之相當於利息的損害。準此，應以此
    利息損失作為本件停止執行擔保額之計算依據。而前開確認
    債權不存在等事件，屬適用簡易訴訟程序之案件，其標的價
    額未逾新臺幣（下同）1,500,000元，不得上訴至第三審，
    依各級法院辦案期限實施要點規定，第一、二審簡易訴訟程
    序審判案件之辦案期間各為10月、2年，共計2年10月，加計
    裁判送達、上訴等期間，則訴訟審理之期間約需3年，以之
    預估為聲請人獲准停止執行因而致相對人執行延宕之期間。
    再審酌本件聲請人提起確認債權不存在等之訴，訴訟標的價
    額為300,000元，以此預估相對人因停止執行可能受有之利
    息損害約為45,000元（計算式：300,000元×5 %×3年＝45,
    000元），爰以此為擔保金備供相對人因停止執行所受損害
    之賠償。
四、依強制執行法第18條第2項，裁定如主文。
中　　華　　民　　國　 110　　年　　11　　月　　29　　日
                  臺灣新北地方法院板橋簡易庭
                            法  官  施函妤
以上正本係照原本作成。
如不服本裁定，應於送達後10日內，向本庭提出抗告狀並表明抗
告理由，如於本裁定宣示後送達前提起抗告者，應於裁定送達後
10日內補提抗告理由書（須附繕本）。
中　　華　　民　　國　110　　年　　11　　月　　30　　日
                            書記官  吳昌穆